【裁判字號】    97,交易,175
【裁判日期】    971231
【裁判案由】    過失致死等
【裁判全文】
臺灣新竹地方法院刑事判決             97年度交易字第175號
公  訴  人  臺灣新竹地方法院檢察署檢察官
被      告  甲○○
上列被告因過失致死案件，經檢察官提起公訴（97年度偵字第71
99號），本院改依簡式審判程序，並判決如下：
    主  文
甲○○犯過失致人於死罪，處有期徒刑伍月，如易科罰金，以新
臺幣壹仟元折算壹日。
    事  實
一、甲○○於民國97年 7月24日19時許，駕駛車牌號碼MU3─983
    號重型機車，沿新竹縣新埔鎮○○路○段491巷80弄由西往東
    方向行駛，行經速限為時速40公里之同弄 171號前之未劃設
    行人穿越道之農路交岔路口時，本應注意遵守速限規定，並
    應注意車前狀況，隨時採取必要之安全措施，復應注意行經
    未劃設行人穿越道之交岔路口，遇有行人穿越時，應暫停讓
    行人先行通過，而依當時天候晴、路面乾燥、無缺陷、無障
    礙物、視距良好等情況，亦無不能注意之情形，竟疏未注意
    車前狀況，且未暫停讓穿越該交岔路口之行人先行通過，即
    貿然以逾越速限之時速50至70公里之速度通過該交岔路口，
    致其所駕駛之上開重型機車右照後鏡撞及正由南往北方向穿
    越上開交岔路口之魏文輝，造成魏文輝倒地，因而受有頭部
    外傷合併顱骨骨折、顱內出血及嚴重腦挫傷等傷害，經緊急
    送往東元綜合醫院急救，仍於同日23時30分許，因頭部鈍力
    損傷而死亡。而甲○○於車禍發生後，在未被有偵查犯罪職
    權之機關或公務員查知為犯人前，主動向到場處理車禍之員
    警表明為肇事者及願受裁判之意。
二、案經魏文輝之子乙○○告訴及由臺灣新竹地方法院檢察署檢
    察官據報相驗後偵查起訴。
    理  由
一、本件被告甲○○所犯過失致死罪，非死刑、無期徒刑、最輕
    本刑為3年以上有期徒刑之罪，或高等法院管轄第一審之案
    件，被告於本院準備程序進行中，就被訴事實為有罪之陳述
    ，經本院認合於刑事訴訟法第273條之1第 1項之規定，裁定
    進行簡式審判程序，合先敘明。
二、認定犯罪事實所憑之證據及理由：
（一）被告甲○○於警詢及偵查中、本院準備程序、簡式審理程
      序訊問時，對於在上揭時、地騎乘上開重型機車肇事，致
      使被害人魏文輝傷重死亡等情節均坦白承認。
（二）告訴人乙○○於警詢、偵查中之指訴。
（三）東元綜合醫院診斷證明書、新竹縣政府警察局新埔分局處
      理相驗案件初步調查報告暨報驗書、臺灣新竹地方法院檢
      察署相驗屍體證明書、檢驗報告書各1件、相驗屍體相片8
      幀。
（四）道路交通事故調查報告表（一）（二）、道路交通事故現
      場圖、酒精測定紀錄表及新竹縣政府警察局新埔分局道路
      交通事故肇事人自首情形紀錄表各 1件、車禍現場及車輛
      受損情形相片14幀。
（五）按行車速度，依速限標誌或標線之規定；又汽車行經未劃
      設行人穿越道之交岔路口，遇有行人穿越道路時，無論有
      無交通指揮人員指揮或號誌指示，均應暫停讓行人先行通
      過，道路交通安全規則第93條第1項、第103條第 3項分別
      定有明文，被告駕車自應注意上開規定。查本件案發時被
      告乃係行經未劃標線之產業道路超速行駛，且在路口遇有
      行人穿越時未讓行人先行，致撞擊穿越道路之被害人，其
      自有過失，被害人因此受有頭部外傷合併顱骨骨折，顱內
      出血及嚴重腦挫傷而不治死亡之結果，亦經臺灣新竹地方
      法院檢察署檢察官督同法醫師相驗屬實，是本件被害人死
      亡確因被告之過失所致，被告之過失行為與被害人之死亡
      結果間，具有相當因果關係。又被害人穿越道路未注意左
      右來車，雖亦有過失，然此仍不影響被告上開過失責任之
      成立。
（六）綜上所述，被告甲○○之自白，應認與事實相符，可以採
      信。本件被告之犯行，堪以認定，應依法論科。
三、論罪科刑之理由：
（一）核被告所為，係犯刑法第276條第1項之過失致死罪。
（二）被告於過失致死犯行未被發覺前，在事故現場等候，於警
      員到場時表明為肇事者而自願接受裁判，為被告所陳明，
      並有新竹縣政府警察局新埔分局道路交通事故肇事人自首
      情形記錄表 1份附卷可稽，得依刑法第62條前段關於自首
      之規定，減輕其刑。
（三）爰審酌被告素行良好，因一時疏忽以致肇事，使被害人因
      此喪失寶貴生命，被害人家屬因此喪失至親，所為造成無
      可彌補之後果，其犯罪後雖坦承犯行，然因賠償金額無法
      與被害人家屬達成共識，迄未與被害人家屬達成和解，及
      其過失程度等一切情狀，量處如主文所示之刑，並諭知易
      科罰金之折算標準。
四、適用之法律：
（一）刑事訴訟法第273條之1第1項、第299條第1項前段。
（二）刑法第276 條第1 項、第62條前段、第41條第1 項。
（三）刑法施行法第1條之1。
本案經檢察官陳麗芬到庭執行職務。
中    華    民    國    97    年    12    月    31    日
                        交通法庭  法  官  魏瑞紅
以上正本證明與原本無異。
如不服本判決應於收受本判決後10日內向本院提出上訴書狀，上
訴書狀應敘述具體理由。上訴書狀未敘述上訴理由者，應於上訴
期間屆滿後20日內補提理由書狀於本院 (均須按他造當事人之人
數附繕本 )「切勿逕送上級法院」。
中    華    民    國    97    年    12    月    31    日
                                  書記官  吳月華
附錄本案論罪科刑法條全文：
刑法第276條第1項：
因過失致人於死者，處2年以下有期徒刑、拘役或2千元以下罰金
。


司法院資訊處製作；財團法人民間司法改革基金會備份。
